# 一项股权的回购款换入另一项股权，回款款大于新换入股权的评估值，收益如何确认？

提问人：apple_xia 时间：2017-11-06 09:29:21
陈老师，假设我公司支付 200 万元从A公司的股东甲手里购入A公司30%的股权，购入时和A公司的股东甲约定，如果 2 年后未达到对赌条件，股东甲需按 1000 万元回购这30%股权，现在 2 年的期限到了，对赌条件未实现，按协议股东甲应该支付我公司 1000 万元回购这30%的股权。但是股东甲没钱，后来大家商量，就用股东甲对B公司40%的股权抵这部分回购款了。而B公司的净资产评估值为2000 万元，40%的股权的评估值就只有 800 万元。 问题： 1 、这个交易算是一揽子交易吗？算非货币性资产交易吗？ 2 、我公司新换入的B公司40%的股权入账价值是 1000 万元（原股权的回购款）？还是按新股权的评估值 800 万元？ 3 、此交易中，我公司持有的A公司30%的股权算是处置掉了，这个股权的处置获得的投资收益是 1000 万元（回购价）-原股权账面价值，还是 800 万元（新股权评估值）-原股权账面价值？
期待您的回复，谢谢。

回答人：chenyiwei
按照原协议约定，“如果 2 年后未达到对赌条件，股东甲需按 1000 万元回购这30%股权”，但现在实际情况是因为股东甲资金紧张，所以用其所持有的股权资产抵债。因此该抵债事项是后续情况发生变化导致的结果，与前期的股份受让不是一揽子交易。 新换入的股权应按其公允价值 800 万元入账。如果此前已经确认了 1000 万元的应收回购款，则差额 200 万计入当期损益。 这个事项既可以理解为股权处置损益 1000 万+债务重组损失 200 万，也可以理解为股权处置收益 800 万。理论上前一种理解更合理，后一种也可以接受。